臺灣高等法院刑事判決
108年度上更一字第15號
上  訴  人  臺灣新北地方檢察署檢察官
上  訴  人  
即  被  告  蔡豐裕（原名蔡子菖、邱子菖）






選任辯護人  林李達律師(法律扶助律師)
            吳孟玲律師(法律扶助律師)
            林宇凡律師
上列上訴人等因被告違反毒品危害防制條例案件，不服臺灣新北
地方法院106年度訴字第418號，中華民國107年3月21日第一審判
決（起訴案號：臺灣新北地方檢察署106年度偵緝字第919號），
提起上訴，本院判決後，經最高法院第一次發回更審，本院判決
如下： 
    主  文
原判決關於蔡豐裕被訴於民國105年6月21日販賣第二級毒品暨定
應執行刑部分，均撤銷。
蔡豐裕犯如附表二「罪名、宣告刑及沒收」欄所示之罪，處如附
表二「罪名、宣告刑及沒收」欄所示之刑及沒收。
其他上訴駁回。
上開撤銷改判與上訴駁回部分所處之刑，應執行有期徒刑參年玖
月。沒收部分併執行之。
    事  實
一、蔡豐裕明知甲基安非他命、MDMA(俗稱搖頭丸)係毒品危害防
     制條例第2條第2項第2款所規定之第二級毒品，不得持有、
     販賣，竟基於販賣第二級毒品甲基安非他命、MDMA以營利
     之犯意，使用如附表一、二所示之行動電話（搭配如附表
     一、二所示行動電話門號）作為聯絡工具，分別於如附表
     一、二所示之時間、地點，以如附表一、二「販賣毒品之
     交易經過、毒品種類、數量及交易價格」欄所示之交易方
     式，販賣如附表一、二所示毒品種類、數量及價格之甲基
     安非他命、MDMA給林宏彥以牟利。嗣因林宏彥於105年6月2
     1日22時30分許，在臺北市○○區○○街00巷00號前為警攔查，
     在其所攜帶之包包內扣得上開向蔡豐裕購買之甲基安非他
     命3包(林宏彥涉犯持有第二級毒品部分，業經臺灣臺北地
     方法院以105年度簡字第2674號判決判處有期徒刑2月確定)
     ，始查悉上情。
二、案經臺北市政府警察局松山分局報請臺灣新北地方法院檢察
    署檢察官偵查起訴。 
    理  由
壹、證據能力部分：
一、按被告以外之人於審判外之言詞或書面陳述，除法律有規定
     者外，不得作為證據，刑事訴訟法第159條第1項定有明文
     。又被告以外之人於審判外之陳述，雖不符刑事訴訟法第1
     59條之1至第159條之4之規定，而經當事人於審判程序同意
     作為證據，法院審酌該言詞陳述或書面陳述作成時之情況
     ，認為適當者，亦得為證據；當事人、代理人或辯護人於
     法院調查證據時，知有同法第159條第1項不得為證據之情
     形，而未於言詞辯論終結前聲明異議者，視為有前項之同
     意，刑事訴訟法第159條之5亦有明文。查本件檢察官、上
     訴人即被告蔡豐裕及辯護人於本院審理時，均未就本院所
     認定犯罪事實而經調查採用之證據之證據能力予以爭執（
     見本院108年度上更一字第15號卷【下稱本院卷】第51至53
     頁、第96至97頁、第223至224頁），本院復審酌各該證據
     作成時之情況，尚無違法及證明力明顯過低之瑕疵，認以
     之作為證據應屬適當，揆諸上開規定，本件經調查之證據
     ，均有證據能力。
二、至於本院所引之非供述證據部分，並無證據證明係公務員違
    法取得，亦無依法應排除其證據能力之情形，應有證據能力
    。 
貳、實體部分：
一、認定犯罪事實所憑之證據及理由： 
  ㈠上揭犯罪事實，業據被告於警詢、偵查、原審及本院審理時
    坦承不諱（見臺灣新北地方檢察署105年度偵字第21287號卷
    【下稱偵卷】第22至23頁；臺灣新北地方檢察署106年度偵
    緝字第919號卷【下稱偵緝卷】第11至12頁；臺灣新北地方
    法院106年度訴字第418號卷【下稱原審卷】第48頁、第104
    頁、第252頁；本院卷第236頁），核與證人林宏彥於警詢、
    偵查之證述情節大致相符（見偵卷第29至30頁、第34至35頁
    、第87至89頁），並有行車紀錄器影片擷圖1張（見偵卷第3
    7頁）、通訊軟體LINE個人資訊（JAMES、Mingshi）頁面翻
    拍照片3張(見偵卷第39至41頁、第51頁)、對話內容翻拍照
    片共14張（見偵卷第43至47頁、第53至54頁）、臺北市政府
    警察局松山分局搜索扣押筆錄、扣押物品目錄表（見偵緝卷
    第38至41頁）、自願受搜索同意書（見偵緝卷第43頁）、臺
    北市政府警察局偵辦毒品案件尿液檢體委驗單（見偵緝卷第
    49頁）、臺灣尖端先進生技醫藥股份有限公司105年7月5日
    濫用藥物檢驗報告(尿液檢體編號：082912號，見偵緝卷第5
    0頁)、交通部民用航空局航空醫務中心105年7月22日航藥鑑
    字第0000000號毒品鑑定書（見偵緝卷第55頁）在卷可稽，
    是此部分事實，堪以認定。
  ㈡按販賣毒品係違法行為，非可公然為之，且有其獨特之販售
     通路及管道，復無一定之公定價格，容易增減分裝份量，
     是其各次買賣之價格，當亦各有差異，或隨供需雙方之資
     力、關係之深淺、需求之數量、貨源之充裕與否、販賣者
     對於資金之需求程度如何，以及政府查緝之態度，為各種
     不同之風險評估，而為機動性之調整，是其價格標準，自
     非一成不變，且販賣者從各種「價差」或「量差」或「純
     度」謀取利潤方式，亦有差異，然其所圖利益之非法販賣
     行為目的，則屬相同，並無二致。況依一般民眾普遍認知
     ，毒品價格非低、取得不易，且毒品之非法交易，向為政
     府查禁森嚴且重罰不寬貸，衡諸常情，倘非有利可圖，殊
     無甘冒持有毒品遭查獲、重罰之極大風險，無端親送至交
     易處所，或以自身住居所附近為交易處所之理。從而，舉
     凡有償交易，除足反證其確另基於某種非圖利本意之關係
     外，通常尚難因無法查悉其買進、賣出之差價，而推諉無
     營利之意思，或阻卻販賣犯行之追訴。故凡為販賣之不法
     行為者，其販入之價格必較售出之價格低廉，而有從中賺
     取買賣差價牟利之意圖及事實，應屬符合論理法則而不違
     背社會通常經驗之合理判斷。查被告於如附表一、二所示
     時地，分別販賣如附表一所示第二級毒品甲基安非他命、M
     DMA及如附表二所示第二級毒品甲基安非他命予林宏彥等犯
     行，業經本院認定如前，被告為智識正常之成年人，對於
     毒品價格昂貴，取得不易，毒品交易為政府檢警機關嚴予
     取締之犯罪，法律並就此懸有重典處罰，當知之甚稔，本
     案被告有交付如附表一所示之第二級毒品甲基安非他命、M
     DMA及如附表二所示第二級品甲基安非他命予林宏彥，嗣並
     各收取價金新臺幣（下同）2,900元、6,000元，復查無反
     證足認其確另基於某種非圖利本意之關係所為，是被告主
     觀上具有營利之意圖，亦臻明灼。
  ㈢綜上所述，足認被告前開任意性自白與事實相符，可以採信
     。本案罪證明確，被告有如附表一、二所示犯行，均堪認
     定，應予依法論科。
二、論罪：
  ㈠按甲基安非他命及MDMA均係毒品危害防制條例第2條第2項第2
     款明定之第二級毒品，依法不得持有、販賣。核被告於附
     表一、二所為，均係犯毒品危害防制條例第4條第2項之販
     賣第二級毒品罪。被告販賣如附表編號一、二所示之第二
     級毒品甲基安非他命、MDMA而持有上開毒品之低度行為，
     均為販賣之高度行為所吸收，不另論罪。
  ㈡被告先後所犯如附表一、二所示販賣第二級毒品罪間，犯意
    各別，行為互殊，應予分論併罰。
三、刑之減輕：
  ㈠按毒品危害防制條例第17條第2項規定：「犯第4條至第8條之
    罪於偵查及審判中均自白者，減輕其刑」，係為鼓勵是類犯
    罪行為人自白、悔過，並期訴訟經濟、節約司法資源而設。
    須於偵查及審判中皆行自白，始有適用，此所謂之「自白」
    ，乃對自己之犯罪事實全部或主要部分為肯定供述之意。亦
    即自白內容，應有基本犯罪構成要件，於販毒之場合應包含
    毒品金額、種類、交易時間地點等，足以令人辨識其所指為
    何。而販賣毒品與無償轉讓、合資購買、代購、幫助他人施
    用毒品或與他人共同持有毒品，係不同之犯罪事實。行為人
    至少應對於其所販賣之毒品種類，以及價金為肯定之供述，
    始得認為已自白販賣毒品；又其供述構成要件該當事實之外
    ，縱另主張阻卻違法事由或阻卻責任事由，或提出有利於己
    而非顯然影響有無基本犯罪事實之辯解，仍不失為自白（最
    高法院105年度台上字第899號、105年度台上字第648號判決
    意旨參照）。本件被告就其販賣第二級毒品之2次犯行，已
    於原審及本院審理時坦承不諱，已如前述，其於偵查時雖未
    坦承涉犯販賣毒品之犯行，然就其於附表一、二所載2次時
    、地，與林宏彥交易第二級毒品甲基安非他命、MDMA之價格
    、數量均供述明確，堪認被告於偵查中已陳明販賣之毒品種
    類及欲從中獲利之基礎犯罪事實，揆諸前揭說明，縱非直接
    承認涉犯販賣毒品之罪行，仍應將其供述評價為已於偵查中
    自白，則被告於偵查及審判中均曾自白有上開犯行，爰均依
    毒品危害防制條例第17條第2項規定減輕其刑。
  ㈡次按毒品危害防制條例第17條第1項規定：「犯第4條至第8條
    、第10條或第11條之罪，供出毒品來源，因而查獲其他正犯
    或共犯者，減輕或免除其刑。」旨在鼓勵被告供出其所涉案
    件查獲毒品之來源，以擴大落實毒品之追查，俾有效斷絕毒
    品之供給，杜絕毒品氾濫。所指「供出來源」，舉凡提供於
    該毒品流通過程之各階段中，涉嫌毒品供給之相關嫌犯具體
    資訊，而有助益於落實毒品查緝，因而查獲其他正犯或共犯
    ，遏止毒品氾濫者，應皆屬之。所謂「因而查獲其他正犯或
    共犯」，自當指有偵查犯罪職權之公務員依循被告所提供之
    毒品來源具體資料，而查獲於該毒品流通過程各階段中供給
    毒品之相關嫌犯而言。苟有偵查犯罪職權之公務員尚無確切
    證據，足以合理懷疑該被查獲之人即為被告毒品來源之人，
    嗣由於被告之供出毒品來源，始因而查知該嫌犯關於本案毒
    品來源之事證者，仍屬因被告供出毒品來源而查獲，自得依
    上開規定獲邀減輕或免除其刑之寬典（最高法院106年度台
    上字第3454號判決意旨參照）。查被告於原審準備程序時，
    供述其毒品來源係「陳建良」，並提供「陳建良」之生日及
    住址，經原審依其提供之資料調閱個人戶籍資料及本院被告
    前案紀錄表，發現確有其人，遂依法發函向臺灣新北地方檢
    察署告發陳建良涉有販賣第二級毒品甲基安非他命罪嫌，經
    臺灣新北地方檢察署檢察官以107年度偵緝字第3685號提起
    公訴，並經臺灣新北地方法院以108年度審訴字第288號判決
    認定陳建良有於105年2、3月間某日無償轉讓未達10公克之
    甲基安非他命予被告而遭判處罪刑確定在案，有原審106年7
    月18日準備程序筆錄（見原審卷第49頁）、臺灣新北地方法
    院106年7月21日新北院霞刑宙106訴418字第46501號函（稿
    ）（見原審卷第63頁）、本院被告（陳建良）前案紀錄表（
    見本院卷第82至85頁）、臺灣新北地方檢察署107年度偵緝
    字第3658號檢察官起訴書（見本院卷第34至36頁）、臺灣新
    北地方法院108年度審訴字第288號判決書（見本院卷第86至
    88頁）在卷可稽，堪認被告如附表一所示之犯行確有因被告
    供述而查獲其毒品來源陳建良，又審酌被告如附表一所示販
    賣第二級毒品甲基安非他命，戕害國民之身心健康，且有滋
    生其他犯罪之可能，對社會秩序潛藏相當程度之危害程度非
    輕，猶不宜逕予免除其刑，爰依毒品危害防制條例第17條第
    1項規定減輕其刑。至被告如附表二所示販賣第二級毒品甲
    基安非他命之犯行，與陳建良於105年2、3月間無償轉讓第
    二級毒品甲基安非他命已時隔約3至4個月之久，尚難認被告
    所供出之陳建良與其此部分販賣第二級毒品犯行有何關聯性
    。參以陳建良於臺灣新北地方檢察署檢察官向原審聲請羈押
    ，經法官訊問時供稱：伊有於105年2、3月間自伊與被告共
    同上游處取得毒品並交給被告，但105年6月21日並無幫忙被
    告拿東西等語（見臺灣新北地方檢察署107年度偵緝字第365
    8號卷第56至57頁），業經本院依權調閱臺灣新北地方檢察
    署108年度執字第7454號陳建良違反毒品危害防制條例等罪
    全案卷宗（包括同署107年度偵緝字第3658號卷）核閱無訛
    ，亦不足以認定被告如附表二所示犯行有因被告供出毒品來
    源而查獲其他正犯或共犯之情事，顯與毒品危害防制條例第
    17條第1項減輕或免除其刑規定要件不合，從而被告如附表
    二所示之犯行，尚無從適用毒品危害防制條例第17條第1項
    規定減免其刑，附此敘明。
  ㈢又被告就如附表一所示販賣第二級毒品罪犯行，有前揭二種
    減輕事由，應依刑法第70條、第71條第2項規定，先依較少
    之數減輕後遞減之。
  ㈣按94年2月2日修正公布，於95年7月1日生效施行之刑法第59
    條規定之立法理由特別闡明：「一、現行第59條在實務上多
    從寬適用，為防止酌減其刑之濫用，自應嚴定其適用之條件
    ，以免法定刑形同虛設，破壞罪刑法定之原則；二、按科刑
    時，原即應依第57條規定審酌一切情狀，尤應注意該條各款
    所列事項，以為量刑標準，本條所謂『犯罪之情狀可憫恕』，
    自係指裁判者審酌第57條各款所列事項以及其他一切與犯罪
    有關之情狀之結果，認其犯罪足堪憫恕者而言，惟其審認究
    係出於審判者主觀之判斷，為使其主觀判斷具有客觀妥當性
    ，宜以『可憫恕之情狀較為明顯』為條件，故特加一『顯』字，
    用期公允；三、依實務上見解，本條係關於裁判上減輕之規
    定，必於審酌一切之犯罪情狀，在客觀上顯然足以引起一般
    同情，認為縱予宣告法定最低刑度猶嫌過重者，始有其適用
    （最高法院38年台上字第16號、45年台上字第1165號、51年
    台上字第899號判例），乃增列文字，將此適用條件予以明
    文化」。故刑法第59條之酌量減輕其刑，必須犯罪另有特殊
    之原因與環境等在客觀上足以引起一般同情，認為即予宣告
    法定低度刑期猶嫌過重者，始有其適用。查本案被告正值青
    壯，不思循正當途徑賺取所需，竟以販賣第二級毒品甲基安
    非他命、MDMA牟利，戕害他人身心健康，且助長吸毒者犯罪
    ，引起社會治安犯罪問題，販毒對象雖屬同一，但交易價額
    不低，依其犯罪情節，實不宜輕縱，難認有何特殊之原因與
    環境，客觀上足以引起一般同情。況且，被告所犯如附表一
    所示販賣第二級毒品罪之法定本刑，經依毒品危害防制條例
    第17條第2項、第1項規定遞減輕其刑後；如附表二所示販賣
    第二級毒品罪之法定本刑，經依毒品危害防制條例第17條第
    2項規定減輕其刑後，並無何即使科以該減輕後之最低刑度
    仍嫌過重之情形。從而，本件認無適用刑法第59條規定酌減
    其刑之餘地。被告之辯護人請求依刑法第59條規定酌減其刑
    云云，尚無可採。至辯護人雖又以被告有中度精神障礙，領
    有身心障礙手冊，於101年6月1日接受鑑定時，經判定為永
    久有效毋庸重新鑑定之中度精神障礙，而有辨識其行為違法
    或依其辦識而行為之能力已達顯著減低之狀況，應認被告有
    刑法第19條第2項之適用云云。然原審經囑託醫療財團法人
    徐元智先生醫藥基金會亞東紀念醫院對被告實施精神鑑定結
    果，認被告於本案犯罪行為時，其精神障礙致其辨識其行為
    違法或依其辨識而行為之能力並無缺損，有該院107年1月12
    日出具之精神鑑定報告在卷可參(見原審卷第217至221頁)，
    尚難認被告有刑法第19條第2項減輕其刑規定之適用，併此
    說明。
四、上訴駁回部分（即附表一部分）：
  ㈠原審本於同上見解，認定被告如附表一所示犯行，罪證明確
    ，適用毒品危害防制條例第4條第2項、第17條第1項、第2項
    ，刑法第11條等規定，並審酌被告貪圖不法利益，販賣第二
    級毒品甲基安非他命、MDMA予他人，助長施用毒品惡習，危
    害他人身心健康甚大，亦危害社會治安，行為實有不當，惟
    念其犯後坦承犯行，態度尚佳，販賣之第二級毒品數量均非
    鉅，及其犯罪之動機、目的、手段、國中畢業之智識程度(
    見偵卷第15頁調查筆錄受詢問人欄所載)、所獲利益等一切
    情狀，判處如附表一「原審宣示之罪名、宣告刑及沒收」欄
    所示之刑。並就沒收部分敘明：刑法及毒品危害防制條例關
    於沒收(或沒收銷燬)之規定，均於105年7月1日修正施行；
    且沒收、非拘束人身自由之保安處分適用裁判時之法律，刑
    法第2條第2項定有明文；故本件之沒收(或沒收銷燬)，即應
    適用裁判時即修正後之規定。被告另案涉犯施用毒品案件（
    即臺灣新北地方檢察署105年度毒偵字第5676號）中扣案之S
    ONY牌、Z3型號之行動電話1支(含門號0000000000號號SIM卡
    1張)，係供被告犯如附表一所示販賣第二級毒品罪所用之物
    ，業據被告供認在卷（見原審卷第103至104頁），並有被告
    涉犯施用毒品案件扣押物品清單影本(見原審卷第259頁)在
    卷可憑，應依毒品危害防制條例第19條第1項之規定，於被
    告所犯如附表一所示販賣第二級毒品罪主文項下均宣告沒收
    （上開行動電話含SIM卡，均已扣案，尚無依刑法第38條第2
    項前段、第4項規定，於全部或一部不能沒收或不宜執行沒
    收時，追徵其價額之必要，原審關於此部分亦敘及追徵價額
    ，顯係贅載，應予刪除）。被告就附表一販賣第二級毒品之
    價金2,900元，屬被告販賣毒品所得，雖未經扣案，仍應依
    刑法第38條之1第1項前段、第3項之規定諭知沒收，於全部
    或一部不能沒收或不宜執行沒收時，追徵其價額。其認事用
    法，核無違誤，量刑亦屬妥適。
  ㈡檢察官上訴意旨略以：被告雖於原審供述其毒品來源為陳建
    良，然截至107年3月21日原審宣示判決日止，關於陳建良是
    否確有被告指述之販賣第二級毒品之事實，僅由臺灣新北地
    方檢察署偵辦（目前通緝中），尚未偵結，有全國刑案資料
    查註表在卷可佐，則被告能否依毒品危害防制條例第17條第
    1項規定，獲邀減輕其刑之寬典，仍有待調查釐清，原審未
    予詳究，遽依上開規定減輕其刑，尚嫌速斷云云。又被告上
    訴暨其辯護人辯護意旨略以：被告業已坦承犯行，且所販賣
    之毒品數量不大，請求依刑法第59條酌減輕其刑；又被告為
    中度精神障礙，領有身心障礙手冊，其於行為時屬精神障礙
    致其辨識行為違法，或依其辯識而行為能力顯著減低，應有
    刑法第19條之適用云云。惟查被告就其所涉如附表一所示販
    賣第二級毒品犯行，有因其供出毒品來源，並使檢警機關因
    而查獲陳建良，依毒品危害防制條例第17條第1項規定減輕
    其刑，已據本院析述如上（見理由欄貳三㈡）；而被告並非
    偶然違犯如附表一所示販賣第二級毒品犯行，其於此部分販
    賣第二級毒品罪經適用毒品危害防制條例第17條第2項、第1
    項遞減輕其刑後，並無情輕法重之憾，實不具備客觀上足以
    引起一般同情之情形，當無刑法第59條規定再予酌減其刑之
    餘地，且於本案犯罪行為時，其精神障礙致其辨識其行為違
    法或依其辨識而行為之能力並無缺損，也經本院詳論於前（
    見理由欄貳三㈣）。從而，檢察官、被告之上訴，猶各執前
    詞指摘原判決此部分不當，均為無理由，應予駁回。
五、撤銷改判部分（即附表二部分）：    
  ㈠原審認被告如附表二所示犯行罪證明確，予以論罪科刑，  
    固非無見。惟查：被告所犯如附表二所示販賣第二級毒品甲
    基安非他命之犯行，與陳建良於105年2、3月間無償轉讓第
    二級毒品甲基安非他命予被告已時隔約3至4個月之久，尚難
    認被告所供出之陳建良與其此部分販賣第二級毒品犯行有何
    關聯性，業經本院剖析如前（見理由欄貳三㈡），原審就此
    部分依毒品危害防制條例第17條第1項規定，遞減輕其刑，
    即有未洽。檢察官上訴意旨以被告此部分犯行應無依毒品危
    害防制條例第17條第1項遞減輕其刑，為有理由，自應由本
    院將原判決關於被告所犯如附表二所示販賣第二級毒品部分
    撤銷改判。其所定執行刑部分，亦失所附麗，併予撤銷。
  ㈡爰審酌被告明知甲基安非他命屬毒品危害防制條例第2條第2
     項第2款所規定第二級毒品，對人體健康危害至鉅，一經染
     毒，極易成癮，影響深遠，如任其氾濫、擴散，影響社會
     治安，危害非淺，且其正值青壯，竟無視法令禁制，為牟
     私利販賣甲基安非他命，肇生他人施用甲基安非他命之惡
     源，影響所及，非僅個人之生命、身體將可能受其侵害，
     社會、國家之法益亦不能免，惟考量被告販賣毒品之數量
     非鉅，暨其坦承犯行之犯後態度，兼衡被告素行、犯罪之
     動機、目的、手段及犯罪所得，自陳國中畢業之智識程度
     及從事百貨專櫃，月收入約2至3萬元，並需扶養母親之家
     庭生活狀況（見本院卷第236頁）等一切情狀，量處如附表
     二「罪名、宣告刑及沒收」欄所示之刑。
  ㈢又審酌被告如附表一、二所示之犯罪罪質、非難程度之異同
    ，暨上開數罪反應出之人格特性，及權衡其行為責任與整體
    刑法目的及相關刑事政策等因素，就上開撤銷改判部分與上
    訴駁回部分所處之刑，定其應執行之刑，以資懲儆。
  ㈣沒收：   
  ⒈被告涉犯施用毒品案件（即新北地檢署105年度毒偵字第5676
    號案件）中扣案之SONY牌、Z3型號之行動電話1支(含門號00
    00000000號號SIM卡1張)，為供被告犯如附表二所示販賣第
    二級毒品罪所用之物，業據被告供承在卷（見原審卷第103
    至104頁），應依毒品危害防制條例第19條第1項規定，於被
    告所犯如附表二所示販賣第二級毒品罪主文項下宣告沒收。
  ⒉按犯罪所得，屬於犯罪行為人者，沒收之。但有特別規定者
    ，依其規定；前二項之沒收，於全部或一部不能沒收或不宜
    執行沒收時，追徵其價額，刑法第38條之1第1項、第3項分
    別定有明文。再基於澈底剝奪犯罪所得，以根絕犯罪誘因之
    意旨，不問成本、利潤，均應沒收，此觀修正後刑法第38條
    之1立法理由甚明。被告如附表二所示販賣第二級毒品甲基
    安非他命予林宏彥之所得為6,000元（詳如附表二），屬被
    告販賣毒品所得，復無刑法第38條之2第2項過苛調節條款所
    定得不宣告或酌減之情形，均應依刑法第38條之1第1項前段
    之規定宣告沒收之，於全部或一部不能沒收或不宜執行沒收
    時，均應依刑法第38條之1第3項規定，追徵其價額。
  ⒊上開駁回上訴及撤銷改判部分宣告多數沒收者，依刑法第4  
    0條之2第1項規定，併執行之。
據上論斷，應依刑事訴訟法第368條、第369條第1項前段、第364
條、第299條第1項前段，毒品危害防制條例第4條第2項、第17條
第1項、第2項、第19條第1項，刑法第11條、第51條第5款、第38
條之1第1項前段、第3項，判決如主文。
本案經檢察官林涵慧提起公訴，檢察官陳正芬到庭執行職務。
中    華    民    國    109   年    2     月    11    日
                  刑事第三庭    審判長法  官  張惠立
                                      法  官  廖怡貞
                                      法  官  張江澤
以上正本證明與原本無異。
如不服本判決，應於收受送達後20日內向本院提出上訴書狀，其
未敘述上訴之理由者並得於提起上訴後20日內向本院補提理由書
（均須按他造當事人之人數附繕本）「切勿逕送上級法院」。
                                      書記官  林明慧
中    華    民    國    109   年    2     月    14    日
附錄：本案論罪科刑法條全文                              毒品危害防制條例第4條
製造、運輸、販賣第一級毒品者，處死刑或無期徒刑；處無期徒
刑者，得併科新臺幣 2 千萬元以下罰金。
製造、運輸、販賣第二級毒品者，處無期徒刑或 7 年以上有期
徒刑，得併科新臺幣 1 千萬元以下罰金。
製造、運輸、販賣第三級毒品者，處 7 年以上有期徒刑，得併
科新臺幣 7 百萬元以下罰金。
製造、運輸、販賣第四級毒品者，處 5 年以上 12 年以下有期
徒刑，得併科新臺幣 3 百萬元以下罰金。
製造、運輸、販賣專供製造或施用毒品之器具者，處 1 年以上
7 年以下有期徒刑，得併科新臺幣 1 百萬元以下罰金。
前五項之未遂犯罰之。
附表一：
項目 交易時間 交易地點 購毒者 販賣毒品之交易經過、毒品種類、數量及交易價格（新臺幣） 原審宣示之罪名、宣告刑及沒收  105年2、3月間某日晚間20時許 新北市○○區○○街000號前 林宏彥 蔡豐裕於105年2、3月間某日17時許，利用其所使用門號0000000000號（含SIM卡1枚、廠牌SONY、型號Z3）行動電話之通訊軟體「LINE」以暱稱「Mingshi」與暱稱「JAMES」之林宏彥聯繫，達成交易第二級毒品甲基安非他命、MDMA之合意後，即於左列時、地，以2,900元之價格，販賣甲基安非他命1公克（2,500元）及MDMA2顆（400元）予林宏彥，並收取林宏彥交付之價金2,900元。 蔡豐裕販賣第二級毒品，處有期徒刑壹年捌月。扣案之SONY牌、Z3型號之行動電話壹支（含門號表○○○○○○○○○○○號SIM卡壹張）沒收；未扣案之販賣第二級毒品所得新臺幣貳仟玖佰元沒收，於全部或一部不能沒收或不宜執行沒收時，追徵其價額。 
附表二：
項目 交易時間 交易地點 購毒者 販賣毒品之交易經過、毒品種類、數量及交易價格（新臺幣） 罪名、宣告刑及沒收  105年6月21日21、22時許 新北市○○區○○街000號前 林宏彥 蔡豐裕於105年6月21日21時許，利用其所使用門號0000000000號（含SIM卡1枚、廠牌SONY、型號Z3）行動電話之通訊軟體「LINE」以暱稱「Mingshi」與暱稱「JAMES」之林宏彥聯繫，達成交易第二級毒品甲基安非他命之合意後，即於左列時、地，以6,000元之價格，販賣甲基安非他命3包（淨重共2.8910公克，驗餘淨重共2.8907公克）予林宏彥，並收取林宏彥交付之價金6,000元。 蔡豐裕販賣第二級毒品，處有期徒刑參年柒月。扣案之SONY牌、Z3型號之行動電話壹支（含門號表○○○○○○○○○○○號SIM卡壹張）沒收；未扣案之販賣第二級毒品所得新臺幣陸仟元沒收，於全部或一部不能沒收或不宜執行沒收時，追徵其價額。